# 请教一个金融工具分类判断的问题？

提问人：wx_622c81c50e61 时间：2022-07-04 18:12:08
陈老师：
您好！请教一个金融工具分类判断的问题。
问题 背景背景：：
我司对一外部公司投资，投资金额 100 万元，投资协议约定，投资完成满 2 年，如果投如果投 资 方方（（我司我司））要求要求，，被投被投 资 公司公司 实际 控制人控制人应无条件回购投资方持有的全部或者部分股权。回购价格按照：投资方所持目标公司全部股权的回购价格为投资方的全部投资款本金加上以投资金额为基数年化10%（单利）的回报率。回购价款=投资本金×(1+10%×T/365)。已知我司看好所投目标公司的发展，所持有的股权估值较高，管理层预计投资满 2 年后不要求投资公司实际控制人回购我司持有的股份。
问题 ：：
请教陈老师，就我司所做投资，在新金融工具准则下，是作为权益工具还是债务工具呢？
一般来讲，金融工具投资方（持有人）考虑持有的金融工具或其组成部分是权益工具还是债务工具投资时，应当遵循金融工具确认和计量准则的相关要求，通常应当与发行方对金融工具的权益或负债属性的分类保持一致。我司所做投资发行方应作为权益工具，如果按照分类保持一致，我司应该也作为权益工具。本合同比较特殊，股份回购方为被投资公司实际控制人而非被投资方（权益工具发行方），此项回购权其实是一项无条件向实控人转让股权的权利，我个人认为是不影响作为一项权益工具处理，不知道对不对？

回答人：chenyiwei
由于回购义务是由被投资企业的大股东承担，未要求被投资企业承担连带责任，故对于被投资企业而言，仍可以作为权益工具核算。
对本企业（投资方）而言，包含两项金融工具： 1 、对被投资企业的权益投资（以公允价值计量且其变动计入损益的金融资产）； 2 、被投资方大股东授予的卖出期权。这两项金融资产互相独立，尽管其公允价值变动可能在一定程度上互抵，但不能合并为一项金融资产。
上述 2 的初始公允价值通常为零。